# 食盐储备属于专项应付款还是政府补助？

提问人：梯恩梯 时间：2021-12-28 21:31:39
请教陈版及各位大神：
被审计单位是一家盐业公司，当地政府为了保证盐业公司保持一定的食盐储备，每年拨付盐业公司一定的款项，被审计单位认为属于政府补助计入了其他收益核算，我认为该笔款项属于对盐业公司食盐储备成本的补贴，不是无偿的，不发生储备成本就不会收到该笔补贴，不属于政府补助，应该在收到的时候计入专项应付款，发生储备成本的时候再冲减专项应付款。
请各位大神指点，多谢！

回答人：chenyiwei
首先建议明确这是对食盐采购成本还是储存成本的补助；其次要考虑是否属于政府购买服务。
另外，“在收到的时候计入专项应付款，发生储备成本的时候再冲减专项应付款”该做法是不恰当的。专项应付款专用于企业取得政府的资本性投入，在转增资本或转入资本公积之前的暂挂。本案例不属于这种情况。